【裁判字號】    95,交抗,537
【裁判日期】    950711
【裁判案由】    違反道路交通管理處罰條例
【裁判全文】
臺灣高等法院交通事件裁定             95年度交抗字第537號
    抗  告  人
    即受處分人  甲○○
上列抗告人因違反道路交通管理處罰條例案件，不服臺灣台北地
方法院，中華民國95年6月8 日所為裁定（95年度交聲字第514號
），提起抗告，本院裁定如下：
    主  文
抗告駁回。
    理  由
一、違反道路交通管理處罰條例第12條至第68條之規定者，由公
    路主管機關設置交通裁決單位處罰；又該條例所定罰鍰之處
    罰，行為人接獲違反道路交通事件通知單後，應於15日內，
    到達指定處所聽候裁決，道路交通管理處罰條例第8條第1項
    第1款、第2項前段及第9條第1項前段分別定有明文。另同條
    例第87條復規定：「受處分人不服第8 條主管機關所為之處
    罰，得於接到裁決之翌日起20日內，向管轄地方法院聲明異
    議」，是受處分人得聲明異議之要件為「不服第8 條主管機
    關所為之處罰」及「於接到裁決書之翌日起法定期間內提起
    」，其中第8 條之主管機關，係指公路主管機關之裁決單位
    而言。
二、抗告意旨略以：抗告人於5月11日駕車行經忠孝東路4段，前
    後車輛夾中，無法前行移動，只得停車，而且找不到路，於
    是下車前往商店問路，前後不過3 分鐘，返回座車後，發現
    交通警員在開立違規臨時停車罰單，抗告人即趨前報告說明
    臨時停車狀況，員警於對其他車輛開立罰單後，隨即亦予開
    單給抗告人，原處分與事實不符，爰依法提起抗告云云。
三、查本件抗告人即受處分人甲○○於民國（下同）95年5 月11
    日15時52分駕駛車號AN-7833 號自用小客車，行經台北市○
    ○○路○段169號前，經台北市警察局大安分局交通分隊執勤
    警員當場以受處分人在畫有紅線路段臨停而違反道路交通管
    理處罰條例第55條第1項第3款，予以舉發，並製作台北市政
    府警察局舉發違反道路交通管理事件通知單，通知抗告人應
    於95年5月26日前到台北市交通裁決所聽候裁決。抗告人隨
    即以因遭其他車輛夾在車道中無法動彈，並下車問路且向執
    勤員警自首違規行為為由，先行於95年6月6日即在台北市交
    通裁決所上未填製裁決書之前，向原審法院聲明異議，此有
    聲明異議狀在卷可稽。依此，台北市交通裁決所對於上開違
    規事實並未作出任何處罰裁決，抗告人自無從針對尚不存在
    之「裁決」聲明異議，況且，抗告人之聲明異議狀係逕送原
    審法院，亦有所未合。原審法院以本件既尚未經主管機關裁
    決，異議人自無從對之聲明異議，其聲明異議不合法律上程
    式，而駁回異議，經核並無不合。抗告人仍以其無違規事實
    為由，指摘原裁定不當，為無理由，應予駁回。
據上論結，應依道路交通案件處理辦法第26條，刑事訴訟法第41
2條，裁定如主文。
中    華    民    國    95    年    7    月    11    日
            刑事第10庭    審判長法  官  劉景星
                                法  官  陳博志
                                法  官  李春地
以上正本證明與原本無異。
不得再抗告。
                                書記官  蘇秋
中    華    民    國    95    年    7     月    13    日


司法院資訊處製作；財團法人民間司法改革基金會備份。
